【裁判字號】    89,易,204
【裁判日期】    890817
【裁判案由】    竊盜等
【裁判全文】
台灣苗栗地方法院刑事判決                          八十九年度易字第二四號
    公  訴  人  臺灣苗栗地方法院檢察署檢察官
    被      告  乙○○
右列被告因竊盜等案件，經檢察官提起公訴（八十九年度偵字第四二一號）及移送併
辦（台灣桃園地方法院檢察署八十九年度偵字第一一四二號），本院判決如左：
    主  文
乙○○收受贓物，處有期徒刑肆月。又攜帶兇器竊盜，處有期徒刑玖月。鑰匙壹支及
丁字螺絲起子貳支均沒收。應執行有期徒刑壹年，鑰匙壹支及丁字螺絲起子貳支均沒
收。
    事  實
一、乙○○於民國八十八年八月十五日，在桃園縣中壢市其朋友之住處，明知姓名年
    籍不詳，綽號「阿練」之已成年男子所交付之ＫＺ─０八五八號（起訴書誤為Ｋ
    Ｚ─０五八五號）車牌二面（該車牌為甲○○所有），係不詳姓名之人於八十八
    年三月三日，在桃園縣某處所竊取之贓物，竟基於收受贓物之犯意，予以收受。
    嗣另意圖為自己不法之所有，並基於竊盜之犯意，於同年月二十一日上午六時許
    ，攜帶其所有之鑰匙一支及在客觀上對人之生命、身體、安全構成威脅，可供作
    兇器使用之丁字螺絲起子二支，至苗栗縣頭份鎮○○路三十二號前，以前開丁字
    螺絲起子將車門打開，再以鑰匙啟動之方式，竊取丙○○所有，車號ＭＡ─七四
    五二號之自用小客車，得手後供己使用。然後將前開收受之車牌換裝至所竊得之
    自用小客車上使用。迨同日下午五時三十分許，駕駛前開竊得之自用小客車行經
    國道中山高速公路楊梅收費站時，因他案通緝為警緝獲，並扣得ＫＺ─０八五八
    號車牌二面及其所有，供其竊盜所用之鑰匙一支及丁字螺絲起子二支。
二、案經內政部警政署國道公路警察局第二警察隊移送臺灣苗栗地方法院檢察署檢察
    官偵查起訴及移送併辦。
    理  由
一、訊據被告乙○○對右揭收受贓物及竊盜之事實均供承不諱，核與被害人丙○○在
    警訊時指述失竊之情節相符。並有贓物認領保管收據一紙在卷及鑰匙一支及丁字
    螺絲起子二支扣案可証。且ＫＺ─０八五八號車牌二面，係甲○○所有，於八十
    八年三月三日，在桃園縣某處失竊，有車輛竊盜、車牌失竊資料個別查詢報表─
    查詢車輛認可資料一份在卷可憑，可見該車牌確係他人失竊之贓物。被告之自白
    確與事實相符。又前開丁字螺絲起子雖係被告行竊所用之工具，但其行竊之際攜
    帶，極易傷人，且在客觀上對人之生命、身體、安全構成威脅，自係兇器。本件
    事証明確，被告犯行洵堪認定。
二、核被告收受贓物所為，係犯刑法第三百四十九條第一項之收受贓物罪，另其攜帶
    鑰匙及在客觀上對人之生命、身體、安全構成威脅，可供作兇器使用之丁字螺絲
    起子竊取他人之自用小客車得手，所為係犯刑法第三百二十一條第一項第三款之
    攜帶兇器竊盜罪。其所犯上開二罪，犯意各別，行為互殊，應與分論併罰。爰審
    酌被告之素行、犯罪之動機、目的、手段、所生危害及犯後坦承犯行，態度良好
    等一切情狀，分別量處如主文所示之刑並定其應執行之刑。扣案之鑰匙一支及丁
    字螺絲起子二支，係被告所有，供其犯罪所用之物，業據被告供承在卷（見本院
    八十九年八月三日筆錄），併依刑法第三十八條第一項第二款之規定宣告沒收。
    至另扣案的ＫＺ─０八五八號車牌二面，非違禁物，且非被告所有，與沒收之要
    件不符，故不另為沒收之諭知，附為敘明。
三、台灣桃園地方法院檢察署八十九年度偵字第一一四二號併辦意旨另以：被告乙○
    ○另於八十七年九月二十三日凌晨二時許，與李坤寶（業據檢察官另行起訴）共
    同意圖為自己不法之所有，並基於竊盜之概括犯意聯絡，先在桃園縣平鎮市○○
    路一三四巷內共同以接線之方式，竊取王明章所有，車號Ｓ７─八三二號自用大
    貨車一部（內有吊桿一台），得手後開往桃園縣楊梅鎮頭重溪山區某砂石廠內，
    再共同竊取林國永所有，出租予蔡振福使用之三菱牌發電機一台。因認被告此部
    亦涉犯竊盜犯行，且與本案上開有罪部分有裁判上一罪之連續犯關係云云。惟併
    辦之竊盜時間係八十七年九月二十三日，而本案之竊盜時間係八十八年八月二十
    一日，在時間上已間隔十一個月，且被告於八十八年一月間曾因毒品案入監所執
    行觀察勒戒及戒治，至同年七月二日始出監，有前科表在卷可憑，其犯意顯已中
    斷，即無所謂裁判上一罪之連續犯關係，且台灣高等法院八十八年上易字第三九
    七四號判決之理由四已為如此認定，並將此部分退併辦，有該判決一份在併辦卷
    （偵字第一一四二號卷第二至五頁）可稽，詎公訴人又率為併辦，此部分仍應退
    還檢察官另行處理。
據上論斷，應依刑事訴訟法第二百九十九條第一項前段、刑法第三百四十九條第一項
、第三百二十一條第一項第三款、第五十一條第五款、第三十八條第一項第二款、罰
金罰鍰提高標準條例第一條前段，判決如主文。
本案經檢察官黃智勇到庭執行職務。
中    華    民    國      八十九      年        八     月      十七     日
                                      臺灣苗栗地方法院刑事庭
                                          法  官  劉  興  浪
右正本證明與原本無異。
如不服本判決，應於判決送達後十日內向本院提出上訴狀（須附繕本），上訴於臺灣
高等法院臺中分院。
                                          書記官  陳  建  分
中    華    民    國      八十九      年        八     月      十七     日
附錄論罪科刑法條
刑法第三百二十一條第一項：犯竊盜罪而有左列情形之一者，處六月以上五年以下有
                          期徒刑：
                          三、攜帶兇器而犯之者。


司法院資訊處製作；財團法人民間司法改革基金會備份。
